臺灣士林地方法院民事判決
110年度重家繼訴字第15號
原      告  徐建忠  
            徐建國  
            徐建民  
共      同  林明正律師
訴訟代理人
複代理人    曹尚仁律師
被      告  徐惠珠  
            徐惠美  
上列當事人間請求分割遺產事件，本院於中華民國111年1月12日
言詞辯論終結，判決如下：
    主  文
兩造被繼承人趙月英所遺如附表一所示之遺產，分割如附表一「
本院分割方法欄」所示。
訴訟費用由兩造按附表二所示之應繼分比例負擔。
    事  實
一、原告主張：被繼承人趙月英於民國106年10月23日死亡，其
    繼承人為兩造，應繼分比例如附表二所示；趙月英死亡時，
    遺有附表一所示之遺產，兩造並無不分割之協議，亦無因物
    之使用目的不能分割之情形，然無法達成協議。爰依民法第
    1164條規定，求為判決兩造就趙月英所遺如附表一所示之遺
    產，分割如附表一「本院分割方法欄」欄所示之判決。
二、被告徐惠珠、徐惠美（以下合稱被告）則均稱：同意原告之
    請求。
三、按當事人於言詞辯論時為訴訟標的之捨棄或認諾者，應本於
    其捨棄或認諾為該當事人敗訴之判決，民事訴訟法第384條
    亦定有明文。查原告主張被繼承人趙月英於106年10月23日
    死亡，其繼承人為兩造，應繼分比例如附表二所示；趙月英
    死亡時，遺有附表一所示之遺產，兩造並無不分割之協議，
    亦無因物之使用目的不能分割之情形等節，有卷附財政部北
    區國稅局遺產稅免稅證明書、土地登記謄本、建物登記謄本
    、繼承系統表等件可憑，並經被告於本院111年1月12日言詞
    辯論時表示同意原告之請求等語（見本院卷第387頁），揆
    諸前揭說明，本院就原告之請求，自應本於被告之認諾為其
    敗訴之判決。則原告依民法第1164條規定，訴請判決命兩造
    就趙月英所遺如附表一所示之遺產，分割如附表一「本院分
    割方法欄」欄所示，為有理由，應予准許。
四、末查，兩造於原告起訴時就趙月英所留遺產之分割方法尚未
    達成協議，嗣經本院審理後始形成共識，堪認原告提起本件
    訴訟，確有必要，尚無適用民事訴訟法第80條訴訟費用應由
    原告負擔之餘地。又裁判分割遺產之形成訴訟，法院決定遺
    產分割之方法時，應斟酌何種分割方法較能增進共有物之經
    濟效益，並兼顧兩造之利益，以決定適當之分割方法，不受
    起訴聲明之拘束，亦不因何造起訴而有不同，則依民事訴訟
    法第80條之1、第85條第1項後段規定，由全體繼承人依應繼
    分比例分擔訴訟費用，始為公平，爰諭知如主文第3項所示
    。
四、據上論結，本件原告之訴為有理由，判決如主文。 　　　
中　　華　　民　　國　　111 　年　　1 　　月　　26　　日
                  家事法庭法  官  許碧惠
以上正本證明與原本無異。
如對本判決上訴，須於判決送達後20日內向本院提出上訴狀。如
委任律師提起上訴者，應一併繳納上訴審裁判費。
中　　華　　民　　國　　111 　年　　1 　　月　　26　　日
                          書記官  張婉琪
附表一：趙月英所留遺產
不動產部分     編號 不動產標示 面積 （平方公尺） 權利範圍 本院分割方法  1 臺北市○○區○○段○○段000地號土地 82 1/3 編號1至18所示遺產均變價分割，所得價金由兩造依附表二所示比例分配。  2 新北市○○區○○段000地號土地 9933.61 1/240   3 新北市○○區○○段000地號土地 4677.42 1/66   4 新北市○○區○○段000地號土地 4203.47 1/48   5  新北市○○區○○段000地號土地 152.26 1/48   6  新北市○○區○○段000地號土地 158.14 1/48   7 新北市○○區○○段000地號土地 463.25 1/48   8 新北市○○區○○段000地號土地 951.86 1/48   9 新北市○○區○○段000地號土地 674.38 1/48   10 新北市○○區○○段000地號土地 419.93 1/48   11 新北市○○區○○段000地號土地 144.47 1/48   12 新北市○○區○○段○○○段00○0地號土地 7761 243/100000   13 新北市○○區○○段000地號土地 151 1/4   14 臺北市○○區○○段○○段000○號（即門牌臺北市○○區○○街00巷00弄00號2樓建物） 71.10 全部   15 新北市○○區○○段○○○段000○號（即門牌新北市○○區○○街000巷00號4樓之9建物） 34.24 全部   暨共有部分即同段827建號 1322.87 322/100000   暨共有部分即同段828建號 1968.44 274/100000   16 新北市○○區○○段○○○段000○號（即門牌新北市○○區○○街000巷00號、20號2樓之1至31、2至14、20至32號、20號3至10樓各1至31、2至32號地下一層建物） 1385.06 274/100000   17 新北市○○區○○段○○○段000○號（即門牌新北市○○區○○街000巷00號、20號2樓之1至31、2至14、20至32號、20號3至10樓各1至31、2至32號地下二層建物） 1531.85 274/100000   18 新北市○○區○○段0000○號（即門牌新北市○○區○○街00號4樓建物） 115.81 全部  其他遺產     編號 遺產項目 遺產明細（貨幣單位均為新台幣）  本院分割方法  19 合作金庫汐止分行存款 25萬794元  編號19至24所示遺產各由兩造依附表二所示比例分配。  20 汐止龍安郵局存款 11萬407元    21 中鋼股票 110股    22 榮化股票 2692股    23 車牌號碼00-0000汽車 1輛    24 中鋼未領現金股利 4414元   

附表二：趙月英繼承人之應繼分比例
繼承人   應繼分 徐建忠 1/5 徐建國 1/5 徐建民 1/5 徐惠珠 1/5 徐惠美 1/5